臺灣臺中地方法院刑事判決　　　　　　100年度訴緝字第173號
公　訴　人　臺灣臺中地方法院檢察署檢察官
被　　　告　郭銘焜
上列被告因違反毒品危害防制條例案件，經檢察官提起公訴（99
年度毒偵字第3504號），本院依簡式審判程序判決如下：
    主  文
郭銘焜施用第一級毒品，累犯，處有期徒刑玖月；又施用第二級
毒品，累犯，處有期徒刑伍月，扣案之橡膠軟管壹支、玻璃球管
壹支均沒收。應執行有期徒刑壹年壹月，扣案之橡膠軟管壹支、
玻璃球管壹支均沒收。
    事  實
一、郭銘焜前因違反懲治盜匪條例案件，經本院以87年度訴字第
    2683號判處有期徒刑8年確定，嗣經送監執行，於民國93年1
    0月27日因縮短刑期假釋出監付保護管束，並於96年3月27日
    因縮刑期滿未經撤銷假釋，而執行完畢。另因施用毒品案件
    ，經臺灣苗栗地方法院以98年度毒聲字第212號裁定送觀察
    、勒戒後，認無繼續施用毒品之傾向，於99年6月18日執行
    完畢，並經臺灣苗栗地方法院檢察署檢察官以99年度毒偵字
    第622號、99年度毒偵緝字第24號為不起訴處分確定。詎郭
    銘焜於前開觀察、勒戒執行完畢釋放後5年內，仍不知悔改
    ，復基於施用第一級毒品海洛因之犯意，於99年7月30或31
    日之某時許，在臺中縣大雅鄉（現改制為臺中市大雅區）某
    加油站廁所內，以將第一級毒品海洛因粉末置入注射針筒內
    加水後，再以針筒注射手臂血管之方式，施用第一級毒品海
    洛因1次；另基於施用第二級毒品甲基安非他命之犯意，於
    上開第一級毒品海洛因之同日某時許，在上開地點，以將第
    二級毒品甲基安非他命粉末置於玻璃球管內用火燒烤而吸其
    煙霧之方式，施用第二級毒品甲基安非他命1次。嗣於99年8
    月1日凌晨2時10分許，郭銘焜搭乘賴文龍所駕駛車牌號碼68
    58-GD號自用小客車，行經國道1號高速公路北向280公里處
    ，因賴文龍未繫安全帶，為警攔查，員警經郭銘焜同意搜索
    ，在郭銘焜座椅腳踏墊下及其右腳鞋內，分別扣得其所有、
    供自己施用第二級毒品甲基安非他命所用之橡膠軟管1支、
    玻璃球管1支，而查悉上情。
二、案經內政部警政署國道公路警察局第四警察隊報告臺灣臺南
    地方法院檢察署檢察官呈請臺灣高等法院檢察署檢察長核轉
    臺灣臺中地方法院檢察署檢察官偵查起訴。
    理  由
一、按除被告所犯為死刑、無期徒刑、最輕本刑為3年以上有期
    徒刑之罪或高等法院管轄第一審案件者外，於刑事訴訟法第
    273條第1項程序進行中，被告先就被訴事實為有罪之陳述時
    ，審判長得告知被告簡式審判程序之旨，並聽取當事人、代
    理人、辯護人及輔佐人之意見後，裁定進行簡式審判程序；
    除簡式審判程序、簡易程序及第376條第1款、第2款所列之
    罪之案件外，第一審應行合議審判；刑事訴訟法第273條之1
    第1項、第284條之1分別定有明文。本件被告郭銘焜所犯係
    死刑、無期徒刑、最輕本刑為3年以上有期徒刑或高等法院
    管轄第一審案件以外之罪，且於本院行準備程序時就被訴事
    實為有罪之陳述，經受命法官告知簡式審判程序之旨，並聽
    取公訴人、被告之意見後，本院合議庭認無不得或不宜改依
    簡式審判程序進行之處，經評議結果，裁定改由受命法官獨
    任行簡式審判程序，合先敘明。
二、訊據被告郭銘焜對於上開施用第一級毒品海洛因、第二級毒
    品甲基安非他命之犯行，均坦承不諱，且其於99年8月1日為
    警查獲後，經警採其尿液送驗，結果呈嗎啡、甲基安非他命
    陽性反應，此有長榮大學確認報告、內政部警政署國道公路
    警察局第四警察隊送驗尿液個案名冊對照表各1紙在卷可稽
    ，以及橡膠軟管1支、玻璃球管1支扣案為憑，足徵被告之自
    白確與事實相符。本件被告前因施用毒品案件，經臺灣苗栗
    地方法院以98年度毒聲字第212號裁定送觀察、勒戒後，認
    無繼續施用毒品之傾向，於99年6月18日執行完畢，並經臺
    灣苗栗地方法院檢察署檢察官以99年度毒偵字第622號、99
    年度毒偵緝字第24號為不起訴處分確定，此有臺灣臺中地方
    法院檢察署刑案資料查註紀錄表及臺灣高等法院被告前案紀
    錄表各1份在卷可考。被告於99年6月18日觀察、勒戒執行完
    畢釋放後，5年內再犯本件施用第一級毒品、第二級毒品犯
    行，依毒品危害防制條例第23條第2項規定，自應依法論科
    。本件事證明確，被告施用第一級毒品海洛因、第二級毒品
    甲基安非他命之犯行，均堪認定。
三、核被告所為，分別係犯毒品危害防制條例第10條第1項之施
    用第一級毒品罪、同條第2項之施用第二級毒品罪。被告為
    施用第一級毒品、第二級毒品，而持有各該級毒品，其持有
    之低度行為，應各為施用之高度行為所吸收，均不另論罪。
    再被告所犯上開2罪，係犯意各別、行為互殊，應予分論併
    罰。又被告前因違反懲治盜匪條例案件，經本院以87年度訴
    字第2683號判處有期徒刑8年確定，嗣經送監執行，於93年1
    0月27日因縮短刑期假釋出監付保護管束，並於96年3月27日
    因縮刑期滿未經撤銷假釋，而執行完畢等情，此有臺灣臺中
    地方法院檢察署刑案資料查註紀錄表及臺灣高等法院被告前
    案紀錄表各1份在卷可稽，其於受有期徒刑執行完畢後，5年
    以內故意再犯本件有期徒刑以上之2罪，均為累犯，應依刑
    法第47條第1項規定，各加重其刑。爰審酌被告曾因施用毒
    品經送觀察、勒戒後，仍未能戒斷，再犯本案之罪，顯然未
    能善體國家設置觀察、勒戒機構，協助毒品施用者戒除毒癮
    之良法美意，復於本案審理期間經本院發布通緝始為警緝獲
    到案，及其犯罪之動機、目的、家庭經濟狀況貧寒之生活狀
    況、高中肄業之智識程度、品行、所生危害，暨犯罪後坦承
    犯行，態度尚屬良好等一切情狀，分別量處如主文所示之刑
    ，並定其應執行之刑。扣案之橡膠軟管1支、玻璃球管1支，
    均為被告所有，係供其施用第二級毒品甲基安非他命所用之
    物，此經被告供承明確（本院卷第22頁），爰均依刑法第38
    條第1項第2款規定，宣告沒收。
據上論斷，應依刑事訴訟法第273條之1第1項、第299條第1項前
段，毒品危害防制條例第10條第1項、第2項，刑法第11條前段、
第47條第1項、第51條第5款、第38條第1項第2款，判決如主文。
本案經檢察官黃永福到庭執行職務。
中    華    民    國    100    年    7    月    4    日
                  刑事第十五庭  法  官  鄭舜元
以上正本證明與原本無異。
如不服本判決應於收受判決後10日內向本院提出上訴書狀，並
應敘述具體理由。其未敘述上訴理由者，應於上訴期間屆滿後
20日內向本院補提理由書(均須按他造當事人之人數附繕本)
「切勿逕送上級法院」。
                                書記官  柳寶倫
中    華    民    國    100    年    7    月    4    日
附錄：論罪科刑法條：
毒品危害防制條例第10條
施用第一級毒品者，處6月以上5年以下有期徒刑。
施用第二級毒品者，處3年以下有期徒刑。